【裁判字號】    95,簡上,195
【裁判日期】    951130
【裁判案由】    清償借款
【裁判全文】
臺灣高雄地方法院民事判決             95年度簡上字第195號
上  訴  人  遠東國際商銀股份有限公司
法定代理人  丙○○
訴訟代理人  高榮鋒
被 上訴 人  乙○○
訴訟代理人  甲○○
上列當事人間請求清償借款事件，上訴人對於民國95年６月30日
本院岡山簡易庭95年度岡簡字第305號第一審判決提起上訴，本院
於民國95年11月16日言詞辯論終結，判決如下：
    主      文
上訴駁回。
第二審訴訟費用由上訴人負擔。
    事實及理由
一、上訴人起訴主張：被上訴人於民國94年8 月3 日因向訴外人
    數碼網路科技股份有限公司（下稱數碼公司）購買產品，而
    向上訴人申請小額信用分期貸款新台幣（下同）13萬5,000
    元，並約定以每月為一期，共分24期，每期應還款5,625 元
    ，若逾期清償，視為全部到期，並支付按日息0.05％（即年
    息18.25 ％）計算之違約金。詎被上訴人自94年11月3 日起
    即未依約償還，尚欠本金12萬3,750 元，及自94年11月16日
    起至清償日止，按年息18.25 ％計算之違約金，爰依消費借
    貸法律關係，請求被上訴人給付12萬3,750 元，及自94 年
    11月16日起至清償日止，按年息18.25 ％計算之違約金等語
    。（原審為上訴人敗訴之判決）上訴人上訴聲明求為判決：
    （一）原判決廢棄。（二）被上訴人應給付上訴人12萬
    3,750 元，及自94年11月16日起至清償日止，按年息18.25
    ％計算之違約金。
二、被上訴人則以：被上訴人智商低又不識字，未曾向訴外人數
    碼公司購買產品，亦未向上訴人申請小額信用分期貸款13萬
    5,000 元，貸款申請書上關於「乙○○」之簽名非被上訴人
    所為等語資為抗辯。並於本院聲明求為判決：駁回上訴人之
    上訴。
三、按當事人主張有利於己之事實者，就其事實有舉證之責任；
    私文書應由舉證人證其真正，民事訴訟法第277 條前段、第
    357 條分別定有明文。上訴人就其上開主張，固據提出小額
    信用貸款申請書1 紙為憑（下稱系爭貸款申請書），然為被
    上訴人否認並辯稱：系爭貸款申請書之申請人中文正楷簽名
    欄關於「乙○○」之簽名非其所為，其未向上訴人借款，亦
    未向訴外人數碼公司購買產品等語。經查，本院調取被上訴
    人於陽信商業銀行股份有限公司左營分行開戶之相關資料，
    將被上訴人於陽信商業銀行股份有限公司信用卡貸款申請書
    申請人欄及本票發票人欄「乙○○」之簽名（見本院卷40頁
    、第43頁）與系爭貸款申請書之申請人中文正楷簽名欄「乙
    ○○」之簽名核對結果，以肉眼即可明顯判斷，二者間之筆
    順、筆劃、勾勒、書寫習慣及特徵均不相同，顯非出於同一
    人之手，是被上訴人辯稱系爭貸款申請書之申請人中文正楷
    簽名欄關於「乙○○」之簽名非其所為等語，堪予採信。此
    外，上訴人復不能舉證證明系爭貸款申請書上關於「乙○○
    」之簽名係被上訴人所為，從而，上訴人主張被上訴人應負
    清償系爭貸款之責任云云，自屬無據。
四、縱上所述，上訴人本於消費借貸法律關係，請求被上訴人給
    付12萬3,750 元，及自94年11月16日起至清償日止，按年息
    18.25 ％計算之違約金，均無理由，不應准許，原審駁回上
    訴人之訴，於法並無不合。上訴意旨指摘原判決不當，求予
    廢棄改判，為無理由，應予駁回。
五、本件事證已臻明確，兩造其餘攻擊防禦方法，經本院審酌後
    ，認於本判決結果無影響，爰不一一論駁，附此敘明。
六、據上論結，本件上訴為無理由，依民事訴訟法第436 條之1
    第3項 、第449 條第1 項、第78條，判決如主文。
中     華    民    國    95    年    11    月    30    日
                     民事第三庭審判長法   官   鄭月霞
                                     法   官   伍逸康
                                     法   官   洪培睿
上為正本係照原本作成。
本判決不得上訴。
中    華    民    國    95    年    11    月    30    日
                                     書記官    林慧君


司法院資訊處製作；財團法人民間司法改革基金會備份。
